臺灣苗栗地方法院刑事判決
110年度交易字第354號
公  訴  人  臺灣苗栗地方檢察署檢察官
被      告  邱兆鴻


上列被告因公共危險案件，經檢察官提起公訴（110年度偵字第7
538號），被告於準備程序中就被訴事實為有罪之陳述，經本院
告以簡式審判之旨並聽取當事人意見後，裁定改行簡式審判程序
，判決如下：
    主    文
邱兆鴻駕駛動力交通工具，而吐氣所含酒精濃度達每公升零點二
五毫克以上，處有期徒刑柒月。　　
    犯罪事實及理由
一、本案犯罪事實、證據名稱均引用檢察官起訴書之記載（如附
    件），證據部分補充被告邱兆鴻於本院準備程序及審理時之
    自白、臺灣高等法院被告前案紀錄表。
二、按行為後法律有變更者，適用行為時之法律。但行為後之法
    律有利於行為人者，適用最有利於行為人之法律，刑法第2
    條第1項定有明文。查被告行為後，刑法第185條之3業於民
    國111年1月28日經總統以華總一義字第11100012101號令修
    正公布，於同年1月30日生效施行。修正前刑法第185條之3
    第1項原規定：「駕駛動力交通工具而有下列情形之一者，
    處二年以下有期徒刑，得併科二十萬元以下罰金：一、吐氣
    所含酒精濃度達每公升零點二五毫克或血液中酒精濃度達百
    分之零點零五以上。二、有前款以外之其他情事足認服用酒
    類或其他相類之物，致不能安全駕駛。三、服用毒品、麻醉
    藥品或其他相類之物，致不能安全駕駛。」修正後刑法第18
    5條之3第1項則規定：「駕駛動力交通工具而有下列情形之
    一者，處三年以下有期徒刑，得併科三十萬元以下罰金：一
    、吐氣所含酒精濃度達每公升零點二五毫克或血液中酒精濃
    度達百分之零點零五以上。二、有前款以外之其他情事足認
    服用酒類或其他相類之物，致不能安全駕駛。三、服用毒品
    、麻醉藥品或其他相類之物，致不能安全駕駛。」亦即修正
    後不能安全駕駛動力交通工具罪刑度，由原來2年以下有期
    徒刑，得併科20萬元以下罰金，提高為3年以下有期徒刑，
    得併科30萬元以下罰金，比較新、舊法律結果，修正後規定
    無較有利於被告之情形，依刑法第2條第1項前段規定，應適
    用被告行為時即修正前刑法第185條之3第1項之規定。
三、核被告所為，係犯修正前刑法第185條之3第1項第1款之駕駛
    動力交通工具而吐氣所含酒精濃度達每公升0.25毫克以上之
    罪。
四、爰以行為人之責任為基礎，審酌現今社會酒後駕車所衍生之
    交通事故或悲劇層出不窮，屢經政府大力宣導勿酒後駕車，
    然被告自民國101年間迄今已有4次因酒後駕車觸犯公共危險
    罪，依序受法院判處有期徒刑3月、拘役30日、有期徒刑5月
    、6月確定，惟被告仍未知警惕，又駕駛自用小客車為本案
    犯行，顯見被告前經4次公共危險案件之偵審及執行程序，
    猶未警惕，對相關法規視如無物，其駕駛行為與心態已有偏
    差；復衡酌被告犯本案之動機、目的係欲返家，故駕駛小客
    車上路，然被告無適當之駕駛執照（參內政部警政署國道公
    路警察局舉發違反道路交通管理事件通知單，見偵卷第24頁
    ），仍駕駛自用小客車行駛在國道1號高速公路125公里南向
    交流道出口匝道處，且因酒後控制力不佳，與同向前方正停
    等紅燈之自用小客貨車發生碰撞而肇事，經警到場處理時，
    測得其吐氣所含酒精濃度值高達每公升0.60毫克，顯見被告
    之駕駛行為對交通安全所生之危害甚鉅，將本身、道路交通
    用路人安全及社會利益產生之風險置於不顧，實值苛責。兼
    衡被告自承之智識程度、生活狀況（見本院卷第27頁至第28
    頁），暨其犯後坦承犯行之態度等一切情狀，量處如主文所
    示之刑，以資懲儆。
據上論斷，應依刑事訴訟法第273條之1第1項、第299條第1項前
段、第310條之2、第454條，刑法第2條第1項前段、（修正前）
第185條之3第1項第1款，刑法施行法第1條之1第1項，判決如主
文。
本案經檢察官簡泰宇提起公訴，檢察官黃智勇到庭執行職務。　
中　　華　　民　　國　　111 　年　　3 　　月　　7 　　日
                  刑事第二庭  法　官    陳雅菡
以上正本證明與原本無異。　　　　　　　　　　　　　　　　
如不服本判決應於收受判決後20日內向本院提出上訴書狀，並應
敘述具體理由。其未敘述上訴理由者，應於上訴期間屆滿後20日
內向本院補提理由書(均須按他造當事人之人數附繕本)「切勿逕
送上級法院」。　　　　　　　　　　　　　　　　　　　　　
    　　　　　　　　　　　　　書記官　  林義盛
中　　華　　民　　國　　111 　年　　3 　　月　　8 　　日
附錄本案論罪科刑法條：
修正前中華民國刑法第185條之3第1項
駕駛動力交通工具而有下列情形之一者，處二年以下有期徒刑，
得併科二十萬元以下罰金：
一、吐氣所含酒精濃度達每公升零點二五毫克或血液中酒精濃度
    達百分之零點零五以上。
二、有前款以外之其他情事足認服用酒類或其他相類之物，致不
    能安全駕駛。
三、服用毒品、麻醉藥品或其他相類之物，致不能安全駕駛。
-附件
臺灣苗栗地方檢察署檢察官起訴書
                                     110年度偵字第7538號
　　被　　　告　邱兆鴻　男　54歲（民國00年0月00日生）
　　　　　　　　　　　　住苗栗縣○○鄉○○村0鄰○○0號
　　　　　　　　　　　　國民身分證統一編號：Z000000000號
上列被告因公共危險案件，業經偵查終結，認應提起公訴，茲將
犯罪事實及證據並所犯法條分敘如下：
　　　　犯罪事實
一、邱兆鴻曾犯4次酒後駕車之公共危險案件，最近一次經法院
    判處有期徒刑6月確定，於民國105年5月31日執行完畢出監
    。詎其仍不知悔改，於110年11月4日15時許，在新竹縣竹北
    市文藝街某工地飲用啤酒後，其吐氣所含酒精濃度已達每公
    升0.25毫克以上，仍於同日16時30分許，駕駛車牌號碼0000
    -00號自用小客車上路。嗣於同日17時10分許，行經苗栗縣○
    ○鄉○道0號高速公路125公里南向交流道出口匝道時，失控撞
    擊同向前方謝明潔所駕駛，正停等紅燈之車牌號碼000-0000
    號自用小客貨車(無人受傷)。經警據報前往處理，發現邱兆
    鴻散發酒味，經警對其施以吐氣酒精濃度測試，於同日17時
    31分許，測得其吐氣所含酒精濃度為每公升0.60毫克而查獲
    。
二、案經內政部警政署國道公路警察局第二公路警察大隊報告偵
    辦。
　　　　證據並所犯法條
一、證據清單及待證事實：
編號 證據清單 待證事實 1 被告邱兆鴻之自白 坦承上開犯罪事實。 2 證人謝明潔於警詢中之證述 其所駕車輛在上開交流道匝道口停等紅燈時，遭被告自後追撞等事實。 3 承辦警員製作之職務報告、酒精濃度測試單、財團法人台灣商品檢測驗證中心呼氣酒精測試器檢定合格證書影本、內政部警政署國道公路警察局舉發違反道路交通管理事件通知單影本、道路交通事故現場圖、道路交通事故調查報告表㈠㈡、現場暨車損照片等 上開犯罪事實。 
二、核被告所為，係犯刑法第185條之3第1項第1款之公共危險罪
    嫌。
三、依刑事訴訟法第251條第1項提起公訴。
　　此　致
臺灣苗栗地方法院
中　　華　　民　　國　 110　　年　　11　　月　　25　　日
　　　　　　　　　　　　　　　檢  察  官　簡泰宇